

M.Sc. NATASHA ALPÍZAR LOBO Antropóloga social

Natasha Alpízar Lobo es actualmente docente en la Escuela de Antropología e investigadora en el Instituto de Investigaciones Sociales, ambos en la Universidad de Costa Rica. Ha investigado durante los últimos años temas relacionados a la sexualidad, violencia, juventud y política.

Asimismo, se ha interesado en metodologías cualitativas y la acción social a través de los cursos que imparte. También ha trabajado como investigadora en la Universidad Estatal a Distancia.



San José, Moravia, San Vicente Calle 53, Avenida 47A.



natasha.alpizar@ucr.ac.cr natashaalpizarlobo@gmail.com



(506) 8742-1772 (506) 2511-3030 (506) 2511-7706 **Nacionalidad** Costarricense

Estado civil Soltera

Edad 29 años

Fecha y lugar de nacimiento 18 de abril, 1989. Golfito, Puntarenas

FORMACIÓN ACADÉMICA

2014-2017

Maestría Académica en Antropología. **Universidad de Costa Rica**.

2008-2012

Bachiller en Antropología Social. Universidad de Costa Rica.

CURSOS Y CAPACITACIONES

2017-act

Curso de inglés intensivo híbrido. Universidad Estatal a Distancia.

2016

Entrenamiento en el uso de Attachment Q-Set (AQS) y el Maternal Behaviour Q-Set (MBQS). Universidad de Costa Rica.

2013

Curso Valores y Prácticas Democráticas para el Liderazgo Joven. **Universidad Estatal a Distancia**.

EXPERIENCIA LABORAL

Actualidad |

Docente interina

Dos años y tres meses.

Escuela de Antropología. UCR.

Contacto: 2511-4646

Tareas desempeñadas:

- -Planificación y dirección de clases magistrales en cursos de grado.
- -Evaluación de estudiantes.

2017-2018

ii Investigadora

Un año y medio.

Instituto de Investigaciones Sociales. UCR.

Contacto: 2511-8712

Tareas desempeñadas:

- -Elaboración de un manuscrito de libro.
- -Elaboración de un artículo académico.
- -Participación en reuniones de investigación y presentaciones públicas.
- -Redacción de informes.

2017-2018

Investigadora

Tres meses.

Agenda Joven Universitaria. UNED.

Contacto: 2253-8986

Tareas desempeñadas:

- -Realización de trabajo de observación.
- -Sistematización y análisis de observaciones.
- -Participación en una presentación pública.
- -Elaboración de un artículo académico.

2016

Servicios profesionales en investigación

Tres meses.

Agenda Joven Universitaria. UNED.

Contacto: 2253-8986

Tareas desempeñadas:

- -Realización de observación.
- -Realización, transcripción y análisis de entrevistas.
- -Redacción de informes.

2014

Asistente de investigación

Tres meses

Agenda Joven Universitaria. UNED.

Contacto: 2253-8986

Tareas desempeñadas:

- -Búsqueda y sistematización de información.
- -Sistematización y análisis de encuestas, cuestionarios y observaciones.
- -Redacción de informes.

PUBLICACIONES

2018

Manuscrito del artículo "Comprender la pornografía como proceso relacional a través de la transformación de quien investiga" (en dictamen).

Revista de Estudios Sociales

Universidad de los Andes

Manuscrito del artículo "Los jóvenes son el futuro": prácticas de la juventud en la participación política durante la primera ronda del Proceso de Elecciones 2018 en Costa Rica" (en dictamen).

Anuario de Estudios Centroamericanos

Universidad de Costa Rica

Manuscrito del libro "En el manoseo obsceno de delicados temas. Una comprensión relacional de la pornografía" (en evaluación).

Instituto de Investigaciones Sociales

Universidad de Costa Rica

2014

Co-autora del artículo "Las peleas de gallos en la prensa escrita costarricense: un Análisis Crítico del Discurso en algunas noticias del diario La Nación S.A".

Revista Rupturas

Universidad Estatal a Distancia

2013

Co-autora de la base de datos de los Trabajos Finales de Graduación en Antropología Social de la UCR entre 1977-2011.

Escuela de Antropología Universidad de Costa Rica

RECONOCIMIENTOS

2017

Graduación de honor en el título de Maestría Académica en Antropología. **Sistema de Estudios de Posgrado**

Universidad de Costa Rica

Trabajo final de graduación aprobado con mención honorífica.

Sistema de Estudios de Posgrado

Universidad de Costa Rica

2016

Diploma de excelencia académica por el mejor promedio del Posgrado en Antropología, año lectivo 2015.

Sistema de Estudios de Posgrado
Universidad de Costa Rica

2014

Diploma de excelencia académica por el mejor promedio de la carrera de Bachillerato y Licenciatura en Antropología con varios énfasis, año lectivo 2013.

Escuela de Antropología Universidad de Costa Rica

ACTIVIDADES ACADÉMICAS

2017

Participación en el proceso de consulta para el Debate Presidencial desde el Centro La Reforma.

Universidad de Costa Rica, Rodrigo Facio San José, Costa Rica

Participación como ponente en el I Foro Centroamericano de Estudiantes de las Escuelas de Antropología (FOCESA).

Universidad Tecnológica de El Salvador San Salvador, El Salvador

Participación en el III Simposio Internacional en Violencia y Sociedad, por la vida el diálogo y la paz.

Universidad de Costa Rica, Rodrigo Facio San José, Costa Rica

Participación en el IX Congreso de la Red Centroamericana de Antropología. Universidad de Costa Rica, Rodrigo Facio San José, Costa Rica

2016

Participación como ponente en el I Encuentro de investigación "Diálogos necesarios: panorama actual de la investigación con personas jóvenes".

Universidad Estatal a Distancia, Sabanilla San José, Costa Rica 2015

Participación como ponente en las Jornadas de Investigación Antropológica. Universidad de Costa Rica, Rodrigo Facio San José, Costa Rica

2013

Participación como ponente en las Jornadas de Reflexión en Ciencias Sociales.

Universidad de Costa Rica, Rodrigo Facio San José, Costa Rica

Participante en el IX Congreso Centroamericano de Antropología. Universidad San Carlos de Guatemala Ciudad de Guatemala, Guatemala

REFERENCIAS

Lic. Argentina Artavia Medrano.

Docente de la Universidad de Costa Rica e investigadora del Programa Agenda Joven en la Universidad Estatal a Distancia.

Contacto: 8365-8424.

Correo electrónico: argentinartavia@hotmail.com

Dr. Mario Zúñiga Núñez.

Director e investigador de la Escuela de Antropología de la Universidad de Costa Rica.

Teléfono: 8763-5329.

Correo electrónico: zn.mario@gmail.com

Dr. Onésimo Gerardo Rodríguez Aguilar.

Subdirector e investigador de la Escuela de Antropología de la Universidad de Costa Rica.

Teléfono: 8322-2971.

Correo electrónico: oneboticario@gmail.com